臺灣台中地方法院民事判決　　　　　　　　　　　　九十一年訴字第七四一號
　　原　　　告　乙○○
　　被　　　告　甲○○
右當事人間請求損害賠償事件，本院判決如左：
    主    文
被告應給付原告新台幣肆萬元，及自民國九十年十二月二十九日起至清償日止，按年
息百分之五計算之利息。
原告其餘之訴駁回。
訴訟費用由被告負擔五分之一，餘由原告負擔。
本判決第一項於原告以新台幣壹萬參仟元供擔保後，得假執行。但被告如於假執行程
序實施前，以新臺幣肆萬元為原告預供擔保，得免為假執行。
原告其餘假執行之聲請駁回。
    事    實
甲、原告方面：
一、聲明：被告應給付原告新台幣（下同）二百萬九千元，及自起訴狀繕本送達翌日
    起至清償日止，按年息百分之五計算之利息。並願供擔保請准為假執行之宣告。
二、陳述：
（一）原告家住台中縣清水鎮○○路一一０號，家中經營米麩店，被告家住台中縣清
      水鎮○○路九三─三號，與原告房屋互為對面，被告於民國八十九年十二月三
      十日因犯有傷害、妨害名譽等罪，經原告向台灣台中地方法院檢察署提出告訴
      ，由檢察官偵查終結提起公訴，被告因原告提出上開告訴，心生怨恨，時常對
      原告做出挑釁之舉動。九十年五月十一日晚上八時許，被告從對面街道衝到原
      告家門口咆哮，並動手毀損店面擺設之米香、麥芽糖等食品，並欲強行入內毆
      打原告，且不斷以三字經漫罵，揚言要找黑道兄弟傷害原告生命、身體安危等
      言行恐嚇原告，幸原告即時關閉玻璃大門，奮力阻擋，被告始無法進入屋內毆
      打原告。惟被告因未得逞，續接二連三衝到原告家中砸毀店面物品並衝撞玻璃
      大門，企圖強行入內毆打原告，以達傷害、恐嚇、毀損之目的，經原告向轄區
      派出所報案後，被告始被其家人帶離現場。案發後被告不但未賠償損害，被告
      父親並以威嚇態度逼迫原告息事寧人，若不從，日後街頭街尾相見被殺被砍，
      自行負責。
（二）被告傷害原告生命、身體安危意圖明顯，雖未造成身體傷害，惟被告揚言找黑
      道兄弟加害原告生命、身體等言行，不但致原告全家心生畏懼（案發當時家中
      尚有老弱母親及幼小孩童因驚嚇過度身體不適），被告以強暴、脅迫之手段恐
      嚇原告，遂行侵害原告自由，令原告非常害怕，終日提心吊膽，深怕遭到不測
      ，精神上更是痛苦萬分，原告基於法律保護自由權，就精神上損害，請求賠償
      慰撫金二百萬元。
（三）被告以強暴、脅迫方法砸毀原告店面擺設食品，致無法回復原狀，造成財產上
      損失合計四千元，一併請求賠償。
（四）被告衝到原告營業店面搗毀滋事，毀損商品、門垣、生財器具等等，致原告家
      裡當日晚間無法營業，造成營業損失約五千元，依法請求賠償。
三、證據：提出錄影帶一捲為證。
乙、被告方面：
一、聲明：請求駁回原告之訴及假執行之聲請。訴訟費用由原告負擔。如受不利判決
    ，請准供擔保免為假執行。
二、陳述：
（一）刑事判決認定之事實與實際有出入，我當天有喝酒，自己也不清楚有無說要找
      兄弟來。
（二）原告請求慰撫金達二百萬元顯然過高。
（二）當天僅毀損米香二包，價值約一百元。且當天僅停留二到三分鐘，原告請求營
      業損失五千元，亦屬過高。
丙、本院依職權調閱本院九十年度易字第三七九三號、台灣高等法院台中分院九十一
    年度上易字第三五四號刑事案卷。
    理      由
一、本件原告主張被告因訴訟糾紛，於九十年五月十一日晚上八時許，藉酒意至原告
    住所咆哮，毀損原告家中店面擺設之米香、麥芽糖等食品，並恐嚇原告要找黑道
    兄弟來，致生危害於原告安全之事實，業據原告提出案發當日之錄影帶一捲為證
    ，該捲錄影帶於刑事案件偵查中經檢察官勘驗結果，發現被告確有衝入「盛利米
    香店」內毀壞其內之米香、麥芽糖，並對原告揚稱「要找兄弟，你知道嗎？」（
    台語），有勘驗筆錄附於偵查卷內可稽（見九０年度偵字第一四一０三號卷第三
    十五頁），而被告因上開毀損、恐嚇原告致生危害於原告安全之行為而遭本院於
    九十年十二月三十一日以九十年度易字第三七九三號判決處拘役三十日，嗣經台
    灣高等法院台中分院以九十一年度上易字第三五四號判決上訴駁回確定，業據本
    院依職權調取上開刑事案卷閱明屬實，是被告抗辯不清楚有無恐嚇原告云云，並
    無可採。原告上開主張堪可採信。
二、按因故意或過失，不法侵害他人之權利者，負損害賠償責任，故意以背於善良風
    俗之方法加損害於他人者亦同；不法侵害他人之身體、健康、名譽、自由、信用
    、隱私、貞操，或不法侵害其他人格法益而情節重大者，被害人雖非財產上之損
    害，亦得請求賠償相當之金額，民法第一百八十四條第一項、第一百九十五條第
    一項分別定有明文。又所謂侵害他人之自由，並不以剝奪他人之行動或限制其行
    動自由為限，即以強暴、脅迫之方法，影響他人之意思決定，或對其身心加以威
    脅，使生危害，亦包括在內，最高法院八十一年度台上字第二四六二號著有判例
    可參。本件被告對原告揚稱「要找兄弟，你知道嗎？」，係以加害生命、身體之
    事恐嚇原告，致生危害於原告安全，已如前述，揆諸上揭判例意旨，自屬不法侵
    害原告之自由，從而原告依侵權行為法則，請求被告賠償其精神所受損害，即無
    不合。本院審酌原告為大學畢業，目前任職於國稅局，擔任稅務員，每月所得約
    四萬元，及其因被告之行為精神上受有痛苦，而被告則為高中畢業，從事食品業
    ，每月收入約一萬五千元，及雙方原係因家中經營相同食品業互有競爭關係而引
    發糾紛（見卷附之刑事判決及剪報）等情狀，認為被告應賠償原告四萬元為相當
    。
三、再按本件被告毀損之米香、麥芽糖等物品均屬「盛利米香行」所有，而「盛利米
    香行」之負責人為原告之兄長，此業據原告於本院審理時陳明在卷，則原告並非
    上開物品之所有人，對該物品受損，應無損害可言，故其請求被告賠償此部分損
    失四千元，顯無所據；同理，原告既非「盛利米香行」之負責人，其請求被告賠
    償該行當日之營業損失五千元，亦無理由，應予駁回。
四、從而，原告請求被告給付四萬元，及自起訴狀繕本送達翌日即九十年十二月二十
    九日起至清償日止，依法定利率年息百分之五計算之遲延利息，核無不合，應予
    准許；至其逾此部分之請求即無理由，應予駁回。
五、兩造陳明願供擔保，聲請宣告假執行或免為假執行，經核原告勝訴部分，合於法
    律規定，爰分別酌定相當之擔保金額宣告之；原告其餘假執行之聲請，因訴之駁
    回而失所依據，不予准許。
據上論結，本件原告之訴為一部有理由，一部無理由，並依民事訴訟法第七十九條但
書、第三百九十條第二項、第三百九十二條，判決如主文。
中　　　華　　　民　　　國　　九十一　　年　　　四　　　月　　　九　　　日
                                        臺灣台中地方法院民事第一庭
~B法　　　官　吳幸芬
右為正本，係照原本作成。
如對本判決上訴，須於判決送達後二十日內向本院提出上訴狀。
中　　　華　　　民　　　國　　九十一　　年　　　四　　　月　　　九 　　　日
~B法院書記官
